# 请教陈版，联营企业之间的抵销问题

提问人：iwilljj 时间：2020-10-07 11:33:07
A是制造型企业，B是加工型企业，假如B是联营企业，那么A与B之间的加工费是否需要按照权益法未实现交易那样按照比例抵销？另外，假如是子公司，那么合并报表之间是否需要抵销？

回答人：chenyiwei
遵循投资方与联营企业之间的交易抵销（此处应为逆流交易）的一般原则。对期末未实现利润进行按比例抵销。